# 请教陈版：收回经营承包店的会计处理

提问人：yahaha 时间：2018-07-27 18:20:13
本期A收回一家持股100%的经营承包店B，原来每年收取固定收益的，并在可供出售金融资产——成本法核算，账面价值200W。
收回后，作为子公司纳入合并范围，假设购买日时点该标的B公司账面净资产500W，公允价值800W。
根据准则要求，购买日确认长投的账面价值是当天可供出售金融资产的公允价值+追加的投资成本。
想问一下，由于A公司一直持有100%的B公司股权，这个可供出售金融资产——B公司 的公允价值是不是B公司的企业价值呢？或者考虑控股权折扣后的企业价值呢？还是有别的考虑？
谢谢！~

回答人：chenyiwei
假设A在承包期间确实不具有对B的控制权，且承包人为非关联方，则A收回B的经营权构成非同一控制下合并，对B的各项资产、负债按公允价值计量，与原先的投资成本之间的差额在合并报表层面确认投资收益。 如果A事实上一直控制B，则收回承包经营权在合并报表层面无需特殊处理。